【裁判字號】    97,訴,1737
【裁判日期】    970523
【裁判案由】    搶奪等
【裁判全文】
臺灣臺中地方法院刑事判決              97年度訴字第1737號
公  訴  人  臺灣臺中地方法院檢察署檢察官
被      告  丙○○
上列被告因搶奪等案件，經檢察官提起公訴（97年度偵字第8312
號），本院合議庭裁定由受命法官獨任進行簡式審判程序，判決
如下：
    主    文
丙○○意圖為自己不法之所有，搶奪他人之動產，累犯，處有期
徒刑捌月；又竊盜，累犯，處有期徒刑伍月。應執行有期徒刑壹
年。
    犯罪事實
一、
（一）丙○○前於民國九十年間，因毒品危害防制條例案件，經
      本院判處有期徒刑十月，又於九十二年三月間，因強盜案
      件，經臺灣高等法院臺中分院判處有期徒刑二年十月，二
      罪定執行刑為有期徒刑三年四月，於九十四年四月四日縮
      短刑期假釋出獄，甫於九十六年一月五日執行完畢。另於
      九十五年二月間，因毒品危害防制條例案件，經本院判處
      有期徒刑十一月；再於九十五年九月間，因洗錢防制法案
      件，臺灣高等法院臺中分院判處有期徒刑六月；又於九十
      五年七月間，因竊盜案件，經本院判處有期徒刑五月，三
      罪定執行刑為有期徒刑一年九月，甫於九十六年十二月二
      十日縮短刑刑期執行完畢。
（二）丙○○於九十七年三月十八日，向其友人即年籍姓名均不
      詳綽號「胖胖」之成年男子，借得車牌號碼不詳之機車一
      部供代步之用，嗣於九十七年三月二十日上午某時，駕騎
      該機車在台中市○○○路附近巧遇甲○○駕騎機車，見其
      腳踏板上置放橘色皮包一只，竟思搶奪該皮包，乃意圖為
      自己不法之所有，尾隨甲○○之機車，於同日上午八時五
      十分許，行經台中市○區○○路之某路段時，即將機車靠
      近甲○○，趁甲○○不及防備之際，搶奪該皮包【內有新
      臺幣（下同）八百元、健保ＩＣ卡一張、身分證一張、國
      軍臺中總醫院檢驗單一張】一只。得手後，將八百元取走
      花用殆盡，皮包則棄置在台中市○○路523號之大友保齡
      球館後方。
（三）丙○○復於九十七年三月二十九日下午某時，由其友人年
      籍姓名均不詳綽號「眼鏡」之成年男子，駕騎黑色迪爵重
      型機車載往台中市區○街，於同日下午五時三十分許前之
      某時，行經台中市○區○○○街一００號前時，綽號「眼
      鏡」之成年男子將丙○○留在該處，獨自離去，丙○○因
      行動不便，欲返回住處又無交通工具，因見乙○○所有之
      車牌號碼ＮＱＴ─２８９號重型機車一輛，停放該處，竟
      意圖為自己不法之所有，以鑰匙一支，將之插入該機車電
      門內發動該機車之方式，竊盜該輛重型機車。得手後，並
      騎往台中縣太平市○村路二四二號旁之停車場停放，以供
      己代步之用。
（四）嗣於九十七年四月一日晚上八時許，為警在太平市○村路
      二四二號旁之停車場查獲丙○○，並尋得上開車牌號碼Ｎ
      ＱＴ─２８９號重型機車一輛（業已發還乙○○）及扣得
      上開鑰匙一支。復於同日晚上八時二十五分許，在太平市
      ○○路五二三號之大友保齡球館後面，扣得上開甲○○被搶
      之橘色皮包一只（業已發還甲○○）。
二、案經台中縣縣警察局太平分局報請臺灣臺中地方法院檢察署
    檢察官偵查起訴。
    理    由
一、按，被告以外之人於審判外之陳述，雖不符前四條之規定，
    而經當事人於審判程序同意作為證據，法院審酌該言詞陳述
    或書面陳述作成時之情況，認為適當者，亦得為證據。當事
    人、代理人或辯護人於法院調查證據時，知有第一百五十九
    條第一項不得為證據之情形，而未於言詞辯論終結前聲明異
    議者，視為有前項之同意，刑事訴訟法第一百五十九條之五
    定有明文。經查，被害人甲○○、乙○○於警詢時之指述，
    被告在本院準備程序中並未爭執其證據能力，且未於本案言
    詞辯論終結前聲明異議，本院審酌被害人甲○○、乙○○於
    警詢時之指述，係渠等於案發後就其親身經歷之事實所為，
    且依其等陳述作成時之情況，並無不適當之情形，依刑事訴
    訟法第一百五十九條之五第二項規定，均有證據能力，合先
    敘明。
二、上揭犯罪事實，業據被告丙○○於警詢、偵查中及本院準備
    程序、審理時均坦承不諱，核與被害人甲○○、乙○○於警
    詢時指述之情節相符，並有台中縣警察局太平分局搜索扣押
    筆錄、扣押物品目錄表、扣押筆錄、刑案現場測繪圖、贓物
    認領保管單、台中市警察局車輛協尋電腦輸入單，被害人甲○○之皮包及扣案鑰匙照片各一張、照片十二張附卷可稽，
    足見被告之自白與事實相符。本件事證明確，被告犯行堪以
    認定。
三、核被告丙○○就犯罪事實欄一之（一）所為，係犯刑法第三
    百二十五條第一項之普通搶奪罪；另就犯罪事實欄一之（二
    ）所為，係犯刑法第三百二十條第一項之普通竊盜罪。被告
    所犯上開搶奪、竊盜犯行，犯意各別，行為互殊，應予分論
    併罰。查被告於九十年間，因毒品危害防制條例案件，經本
    院判處有期徒刑十月，又於九十二年三月間，因強盜案件，
    經臺灣高等法院臺中分院判處有期徒刑二年十月，二罪定執
    行刑為有期徒刑三年四月，於九十四年四月四日縮短刑期假
    釋出獄，甫於九十六年一月五日執行完畢。另於九十五年二
    月間，因毒品危害防制條例案件，經本院判處有期徒刑十一
    月；再於九十五年九月間，因洗錢防制法案件，臺灣高等法
    院臺中分院判處有期徒刑六月；又於九十五年七月間，因竊
    盜案件，經本院判處有期徒刑五月，三罪定執行刑為有期徒
    刑一年九月，甫於九十六年十二月二十日縮短刑刑期執行完
    畢，此有臺灣高等法院被告前案紀錄表、臺灣臺中地方法院
    檢察署刑案資料查註紀錄表各一份在卷可按，其受有期徒刑
    執行完畢後，五年以內故意再犯有期徒刑以上刑之本罪，均
    構成累犯，其所犯上開二罪均應依刑法第四十七條第一項之
    規定加重其刑。爰審酌被告之素行不良，不思以正常途徑賺
    取財物，反以搶奪他人之皮包、竊盜等方式取得財物，危害
    社會安全秩序，惡行非輕，惟念其犯罪後坦承犯行，表示悔
    意，態度尚稱良好等一切情狀，分別量處如主文所示之刑，
    並定其應執行刑，以示懲儆。至於扣案之被告持以竊取車牌
    號碼ＮＱＴ─２８９號重型機車之鑰匙一支，被告或稱係其
    朋友拿給他的；或稱係拾得的，惟均未供承係其所有之物，
    此外，亦查無其他確切證據足以證明係被告所有之物，且該
    支鑰匙亦非屬違禁物，故不予宣告沒收，併此敘明。
據上論斷，應依刑事訴訟法第二百七十三條之一第一項、第二百
九十九條第一項前段，刑法第三百二十五條第一項、第三百二十
條第一項、第四十七條第一項、第五十一條第五款，刑法施行法
第一條之一第一項、第二項前段，判決如主文。
本案經檢察官丁○○到庭執行職務。
中    華    民    國    97    年     5    月    23    日
                  刑事第二庭    法  官  曾佩琦
以上正本證明與原本無異。
如不服本判決，應於收受送達後十日內向本院提出上訴書狀（應
敘述具體理由並附繕本）。
上訴書如未敘述理由，應於上訴期間屆滿後二十日內補提理由書
於本院。
                                書記官  林念慈
中    華    民    國    97    年     5    月    23    日
附錄本案論罪科刑法條：
【刑法第三百二十五條第一項】
  意圖為自己或第三人不法之所有，而搶奪他人之動產者，處六
  月以上五年以下有期徒刑。
【刑法第三百二十條第一項】
  意圖為自己或第三人不法之所有，而竊取他人之動產者，為竊
  盜罪，處五年以下有期徒刑、拘役或五百元以下罰金。


司法院資訊處製作；財團法人民間司法改革基金會備份。
